【裁判字號】    98,簡上,1576
【裁判日期】    990317
【裁判案由】    家暴傷害
【裁判全文】
臺灣板橋地方法院刑事判決            98年度簡上字第1576號
上  訴  人
即  被  告  甲○○
選任辯護人  劉緒倫律師
            李雅萍律師
上列上訴人即被告因家暴傷害案件，不服本院98年度簡字第8679
號中華民國98年11月26日第一審判決（聲請簡易處刑案號：臺灣
板橋地方法院檢察署98年度偵字第23410 號），提起上訴，本院
管轄之第二審合議庭判決如下：
    主  文
上訴駁回。
甲○○緩刑貳年，緩刑期內付保護管束。
    事實及理由
一、本案經本院審理結果，認第一審簡易判決以上訴人即被告甲
    ○○犯刑法第277 條第1 項之普通傷害罪，且屬家庭暴力防
    治法所稱之家庭暴力罪，量處被告拘役40日，如易科罰金，
    以新臺幣1,000 元折算1 日，除聲請簡易判決處刑書犯罪事
    實欄第4 至5 行之「徒手毆打乙○○，」後應補充「並以腳
    踢其腹部」外，其餘認事用法及量刑均無不當，應予維持，
    並引用如附件第一審判決書（含臺灣板橋地方法院檢察署檢
    察官聲請簡易判決處刑書）記載之事實、證據及理由。
二、被告上訴意旨略以：被告承認有毆打及踢告訴人乙○○，然
    有意願與告訴人和解，請求給予緩刑的機會等語。經查，被
    告於本院審理時坦承本件傷害犯行，原審予以論罪科刑，其
    認事用法並無不當，量刑亦屬妥適，自應予維持，被告之上
    訴即無理由，應駁回上訴。末查，被告前未曾因故意犯罪受
    有期徒刑以上刑之宣告，有臺灣高等法院被告前案紀錄表存
    卷可按，其因一時失慮，致罹刑章，且犯後坦承犯行，深具
    悔意，並於本院審理中與告訴人達成和解，有本院調解筆錄
    1 份在卷足參，信其經此偵審程序與科刑之教訓，應知所警
    惕而無再犯之虞，本院綜核各情，因認上開對其所宣告之刑
    ，以暫不執行為適當，併予宣告緩刑2 年，以啟自新，並依
    家庭暴力防治法第38條第1 項規定，宣告緩刑期內付保護管
    束。
據上論斷，應依刑事訴訟法第455 條之1 第1 項、第3 項、第36
8 條、第373 條，家庭暴力防治法第38條第1 項，刑法第74條第
1 項第1 款，判決如主文。
本案經檢察官黃怡華到庭執行職務。
中    華    民    國    99    年    3     月    17    日
                  刑事第十五庭  審判長法  官  吳幸娥
                                      法  官  許炎灶
                                      法  官  廖欣儀
以上正本證明與原本無異。
不得上訴。
                                      書記官  顏偉林
中    華    民    國    99    年    3     月    17    日
附錄本案論罪科刑法條全文：
中華民國刑法第277條
（普通傷害罪）
傷害人之身體或健康者，處3 年以下有期徒刑、拘役或1 千元以
下罰金。
犯前項之罪因而致人於死者，處無期徒刑或7 年以上有期徒刑；
致重傷者，處3 年以上10年以下有期徒刑。

司法院資訊處製作；財團法人民間司法改革基金會備份。
